

INGENIERO DE SISTEMAS DE COMPUTACIÓN

## **Datos personales**

Santo Domingo Republica Dominicana (809) 697-2790 christianmedrano42@gmail.com

NACIONALIDAD

Dominicano

FECHA / LUGAR DE NACIMIENTO

27 julio 1994 La Romana

## Links

Linkedin

**GitHub** 

#### **Competencias**

Administración de redes de datos

Administración de servidores Windows / Linux

Gestión y administración de base de datos

Seguridad de la información

Virtualización

Lenguaje Python

Gestión de proyectos

Toma de decisiones

Liderazgo

Trabajo en equipo

# Perfil profesional

Ingeniero de Sistemas con mas 4 años de experiencia en el área de soporte técnico Hardware, Software y soporte a usuarios finales. Alta experiencia en administración de redes de datos, servidores y seguridad de la información con un alto grado de compromiso, desarrollando competencias en la gestión y administración de proyectos.

# Experiencia laboral

# Administrador de Proyectos TIC, Consejo Estatal del Azúcar (CEA), Santo Domingo

SEPTIEMBRE 2020 - PRESENTE

#### Acerca de la empresa:

 Administrar contratos de arrendamiento y supervisar el cumplimiento de las obligaciones asumidas tanto por el Estado como por las empresas arrendatarias.

#### Responsabilidades:

- Supervisar al equipo de Soporte Técnico
- Administrar los servidores y redes de datos
- Gestionar y administrar los proyectos TIC de la institución
- Trabajar de la mano con el gerente TIC en cumplimiento de las normativas ITGES

## Soporte Técnico, El Catador, Santo Domingo

ABRIL 2018 - SEPTIEMBRE 2020

#### Acerca de la empresa:

 El Catador es una compañía dominicana con más de 40 años en el mercado dedicada a la importación y distribución de las más importantes marcas de vinos de todo el mundo, y como complemento, otras bebidas.

## Responsabilidades:

- Encargado del soporte técnico de la empresa
- Gestionar el sistema Help Desk
- Gestionar el inventario de equipos de TI
- Gestionar y administrar las flotas de la empresa

### Soporte Técnico Senior, Infoservices, Santo Domingo

MAYO 2017 - ABRIL 2018

## Acerca de la empresa:

 Es una empresa especializada en servicios de servidores, redes y comunicaciones IP con un alto nivel técnico dedicado al crecimiento de su empresa.

## Responsabilidades:

- Encargado del soporte y mantenimiento de los equipos tecnológicos de las empresas pertenecientes a una larga cartera de clientes outsourcing.
- Trabajar de la mano con HP y Lexmark en los servicios de garantía para sus productos, tanto de cómputo como de impresión.

#### Pasante de Tecnología, Trace Solar, Santo Domingo

JULIO 2016 - SEPTIEMBRE 2016

#### Acerca de la empresa:

• Es una empresa dedicada a ofrecer soluciones y servicios de alta calidad orientados a las energías renovables y la eficiencia energética.

#### Responsabilidades:

- Apoyar al departamento de soporte técnico.
- Cumplir con las tareas asignadas por el encargado del departamento.
- Realizar reportes semanales del cumplimiento del departamento.

## **Formación**

Ingeniería de Sistemas de Computación, Universidad APEC, Santo Domingo

DICIEMBRE 2012 - MARZO 2017

Maestría en Comercio Electrónico, Universidad APEC, Santo Domingo NOVIEMBRE 2019 – MARZO 2022

Programa de Ingles por Inmersión, MESYCT, Santo Domingo FEBRERO 2022 – PRESENTE

Diplomado en CiberSeguridad, Instituto Tecnológico de las Américas (ITLA), Santo Domingo

AGOSTO 2020 - OCTUBRE 2022

Diplomado en Auditoria en CiberSeguridad y CiberRiesgos, Instituto Tecnológico de las Américas (ITLA), Santo Domingo

NOVIEMBRE 2020 - DICIEMBRE 2020

Fortigate Security and Infraestructure, Instituto Tecnológico de las Américas (ITLA), Santo Domingo

ENERO 2021 - MARZO 2022

Gestión de Proyectos, INFOTEP, Santo Domingo

Técnico en Informática, CENTU, Santo Domingo

AGOSTO 2020 - SEPTIEMBRE 2020

Especialísmo en Base de Datos, Instituto Conín, Santo Domingo AGOSTO 2015 – DICIEMBRE 2015

MAYO 2013 - AGOSTO 2013

Soporte Técnico de Tecnología, CENTU, Santo Domingo

AGOSTO 2014 - DICIEMBRE 2014